pt-PT: Posição do parafuso da abraçadeira (em relação à palheta): Parafuso inferior; Parafuso lateral; Parafuso superior; Outro
fr: Position de la vis de ligature (par rapport à l’anche): Vis inférieure; Vis latérale; Vis supérieure; Autre
hr-HR: Položaj vijka ligature (u odnosu na jezičak): Donji vijak; Bočni vijak; Gornji vijak; Ostalo
sl-SI: Položaj vijaka objemke (glede na jeziček): Spodnji vijak; Stranski vijak; Zgornji vijak; Drugo
ro-RO: Poziția șurubului ligaturii (față de ancie): Șurub inferior; Șurub lateral; Șurub superior; Altele
tr: Bağlama vidasının konumu (kamışa göre): Alt vida; Yan vida; Üst vida; Diğer
fi: Kiristinruuvin asento (suhteessa lehteen): Alaruuvi; Sivuruuvi; Yläruuvi; Muu
bg-BG: Положение на лигатурния винт (спрямо пластината): Долен винт; Страничен винт; Горен винт; Друга
hu: Ligatúra csavar pozíciója (a nádhoz viszonyítva): Alsó csavaros; Oldalsó csavaros; Felső csavaros; Egyéb
es: Posición de los tornillos de la abrazadera (en relación con la caña): Tornillo inferior; Tornillo lateral; Tornillo superior; Otro
pl: Pozycja śruby ligaturowej (względem stroika): Śruba dolna; Śruba boczna; Śruba górna; Inne
pt-BR: Braçadeira parafuso posição (em relação à palheta): Parafuso inferior; Parafuso lateral; Parafuso superior; Outro
vi: Vị trí vít buộc (so với lưỡi gà): Vít dưới; Vít bên; Vít trên; Khác
cs: Poloha šroubu ligatury (vzhledem k jazýčku): Spodní šroub; Boční šroub; Horní šroub; Jiné
ru: Положение винта лигатуры (относительно трости): Нижний винт; Боковой винт; Верхний винт; Другое
th: ตำแหน่งสกรูยึดลิ้น (เทียบกับลิ้นเป่า): สกรูด้านล่าง; สกรูด้านข้าง; สกรูด้านบน; อื่นๆ
zh-CN: 卡箍螺丝位置（相对于簧片）: 底部螺丝; 侧边螺丝; 顶部螺丝; 其他
de: Position der Ligaturschraube (relativ zum Rohrblatt): Schraube unten; Seitenschraube; Schraube oben; Sonstige
nl: Ligatuur schroefpositie (relatief ten opzichte van riet): Schroef onderaan; Schroef zijkant; Schroef bovenaan; Overige
it: Posizione della vite di legatura (rispetto all'ancia): Vite inferiore; Vite laterale; Vite superiore; Altro
nb: Plassering av ligaturskrue (i forhold til røret): Bunneskrue; Sideskrue; Toppskrue; Annet
sv: Ligaturskruvens position (i förhållande till rörbladet): Undre skruv; Sidoskruv; Övre skruv; Övrigt
el: Θέση βίδας σφιγκτήρα (σε σχέση με το καλάμι): Κάτω βίδα; Πλαϊνή βίδα; Επάνω βίδα; Άλλο
ja: リガチャースクリューの位置（リードに対する相対位置）: ボトムスクリュー; サイドスクリュー; トップスクリュー; その他
en: Ligature screw position (relative to reed): Bottom screw; Side screw; Top screw; Other
ko: 리가처 나사 위치(리드에 대한 상대적 위치): 하단 나사; 측면 나사; 상단 나사; 기타
sk-SK: Poloha skrutky ligatúry (vzhľadom na jazýček): Spodná skrutka; Bočná skrutka; Horná skrutka; Iné
zh-TW: 束箍螺絲位置（相對於簧片）: 底部螺絲; 側面螺絲; 頂部螺絲; 其他
da: Skruens placering på ligaturen (i forhold til bladet): Bundskrue; Sideskrue; Topskrue; Andet
lt-LT: Ligatūros varžto padėtis (liežuvėlio atžvilgiu): Apatinis varžtas; Šoninis varžtas; Viršutinis varžtas; Kita